【裁判字號】    97,審訴,363
【裁判日期】    970326
【裁判案由】    毒品危害防制條例
【裁判全文】
臺灣高雄地方法院刑事判決             97年度審訴字第363號
公  訴  人  臺灣高雄地方法院檢察署檢察官
被      告  乙○○
                    另案在臺灣高雄女子監獄執行中
指定辯護人  本院公設辯護人蘇鴻吉
上列被告因毒品危害防制條例案件，經檢察官提起公訴（97年度
毒偵字第1205號），本院合議庭裁定由受命法官獨任依協商程序
審理，判決如下：
    主  文
乙○○施用第一級毒品，累犯，處有期徒刑捌月，扣案之注射針
筒壹支，沒收之；又施用第二級毒品，累犯，處有期徒刑參月。
應執行有期徒刑拾月，扣案之注射針筒壹支，沒收之。
    事實及理由
一、本件犯罪事實及證據，除證據部分補充「被告乙○○於本院
    審理中之自白」外，餘均引用檢察官起訴書之記載，如附件
    。
二、本件被告業已認罪，並經辯護人協助下與檢察官於審判外達
    成協商之合意，渠等合意內容為：被告願受科刑範圍如主文
    所載。經核被告所為，係犯毒品危害防制條例第10條第1 項
    之施用第一級毒品罪，及同條第2 項之施用第二級毒品罪，
    且上開協商合意內容，並無刑事訴訟法第455 條之4 第1 項
    所列不得認罪協商之情形，本件既經檢察官聲請改依協商程
    序而為判決，本院爰不經言詞辯論，於協商合意範圍內為協
    商判決。
三、應適用之法條：刑事訴訟法第455 條之4 第2 項、第455 條
    之8 、第454 條第2 項，毒品危害防制條例第10條第1 項、
    第2 項，刑法第11條前段、第47條第1 項、第51條第5 款、
    第38條第1 項第2 款。
四、本判決除有刑事訴訟法第455 條之4 第1 項第1 款、第2 款
    、第4 款、第6 款、第7 款所定情形之一，或違反同條第2
    項規定者外，不得上訴。
本案經檢察官鄭益雄到庭執行職務。
中    華    民    國    97    年    3     月    26    日
                  刑事第七庭    法  官  陳君杰
以上正本證明與原本無異。
如不服本判決，應於判決送達後10日內，向本院提出上訴狀。
中    華    民    國    97    年    3     月    26    日
                                書記官  李承悌
附錄本判決論罪科刑法條全文：
毒品危害防制條例第10條
施用第一級毒品者，處6 月以上5 年以下有期徒刑。
施用第二級毒品者，處3年以下有期徒刑。
附件：
臺灣高雄地方法院檢察署檢察官起訴書
                                    97年度毒偵字第1205號
    被      告  乙○○  女  25歲（民國○○年○○月○○日生）
                        身分證統一編號：Ｚ000000000號
                        住高雄縣鳳山市○○路○段153號6樓
                        （另案執行中）
上列被告因違反毒品危害防制條例案件，業經偵查終結，認應提
起公訴，茲將犯罪事實及證據並所犯法條分敘如下：
        犯  罪  事  實
一、乙○○前因違反毒品危害防制條例施用毒品案件，經臺灣高
    雄地方法院裁定觀察勒戒，於民國94年 1月26日因無繼續施
    用傾向而釋放，並經本署檢察官以94年度毒偵緝字第14號為
    不起訴處分確定；另因違反毒品危害防制條例施用毒品案件
    ，經臺灣高雄地方法院以94年簡字第7142號判處有期徒刑 6
    月確定，甫於95年 6月22日易科罰金執行完畢。詎仍不知戒
    絕毒癮，復基於施用毒品之犯意，於96年12月 5日12時許，
    在高雄縣鳳山市○○路「台灣中油股份有限公司」加油站之
    廁所內，先後分別以燒烤玻璃球及針筒注射等方式，施用第
    二級毒品甲基安非他命及第一級毒品海洛因。嗣於同月 7日
    11時40分許，在高雄縣鳳山市○○路「鎮北兒童公園」內為
    警查獲，並當場扣得注射針筒1支等物。
二、案經高雄縣政府警察局鳳山分局報告偵辦。
        證  據  並  所  犯  法  條
一、證據名稱暨待證事實：
  ┌──┬───────────┬───────────┐
  │編號│    證  據  名  稱    │    待  證  事  實    │
  ├──┼───────────┼───────────┤
  │ 一 │被告乙○○於警詢時及本│全部犯罪事實。        │
  │    │署偵查中的自白。      │                      │
  ├──┼───────────┼───────────┤
  │ 二 │（一）台灣檢驗科技股份│被告於前揭時地為警查獲│
  │    │      有限公司濫用藥物│所採尿液，以氣相層析／│
  │    │      實驗室97年 1月11│質譜儀法檢驗，呈安非他│
  │    │      日出具之濫用藥物│命類甲基安非他命及鴉片│
  │    │      尿液檢驗報告（檢│類可待因、嗎啡陽性反應│
  │    │      體編號： 鳳警486│，足認其有於前揭時地，│
  │    │      號）。          │施用第一級毒品海洛因及│
  │    │（二）高雄縣政府警察局│第二級毒品甲基安非他命│
  │    │      鳳山分局偵辦毒品│等事實。              │
  │    │      案件嫌疑人尿液採│                      │
  │    │      集編號對照表（尿│                      │
  │    │      液編號： 486號；│                      │
  │    │      被採尿人姓名：曾│                      │
  │    │      愷亭；身分證號碼│                      │
  │    │      ：Ｚ000000000）。│                      │
  ├──┼───────────┼───────────┤
  │ 三 │（一）高雄縣政府警察局│全部犯罪事實。        │
  │    │      搜索、扣押筆錄。│                      │
  │    │（二）高雄縣政府警察局│                      │
  │    │      扣押物品目錄表。│                      │
  │    │（三）高雄縣政府警察局│                      │
  │    │      扣押物品收據／無│                      │
  │    │      應扣押之物證明書│                      │
  │    │      。              │                      │
  │    │（四）蒐證照片3張。   │                      │
  ├──┼───────────┼───────────┤
  │ 四 │（一）法務部被告全國刑│（一）被告非屬前曾施用│
  │    │      案資料查註表。  │      毒品，經觀察、勒│
  │    │（二）法務部被告全國施│      戒或強制戒治執行│
  │    │      用毒品案件記錄表│      完畢釋放後， 5年│
  │    │      。              │      後再犯施用毒品之│
  │    │（三）法務部被告受觀察│      罪的情形，故應予│
  │    │      勒戒人簡列表。  │      訴追等事實。    │
  │    │（四）法務部被告完整矯│（二）被告曾受有期徒刑│
  │    │      正簡表。        │      之執行完畢， 5年│
  │    │                      │      以內故意再犯本件│
  │    │                      │      有期徒刑以上之罪│
  │    │                      │      ，為累犯等事實。│
  └──┴───────────┴───────────┘
二、所犯法條：
    核被告乙○○所為，係違反毒品危害防制條例第10條第 1項
    施用第一級毒品及同條第 2項施用第二級毒品罪嫌。其持有
    毒品之低度行為，應為施用之高度行為所吸收，不另論罪。
    又所犯上開各罪間，犯意各別，罪名有異，請予分論併罰。
    另被告曾受有期徒刑之執行完畢， 5年以內故意再犯本件有
    期徒刑以上之罪，此有法務部被告全國刑案資料查註表在卷
    可考，為累犯，請依刑法第47條第 1項規定加重其刑。末扣
    案之物，請依法宣告沒收或併予銷毀。
三、依刑事訴訟法第251條第1項提起公訴。
    此    致
臺灣高雄地方法院
中    華    民    國    97    年    2     月    15    日
                              檢察官  甲○○
上正本證明與原本無異
中    華    民    國    97    年    2     月    20    日
                              書記官  傅桂秋


司法院資訊處製作；財團法人民間司法改革基金會備份。
